臺灣高等法院刑事裁定
111年度聲字第3279號
聲  請  人  臺灣高等檢察署檢察官
受  刑  人  盧德方



上列聲請人因受刑人數罪併罰有二裁判以上，聲請定其應執行之
刑（聲請案號：臺灣高等檢察署111年度執聲字第1575號），本
院裁定如下：
    主  文
盧德方犯如附表所示各罪所處之刑，應執行有期徒刑壹年拾月。
    理  由
一、聲請意旨略以：上列受刑人盧德方因違反洗錢防制法等數罪
    ，先後經判決確定如附表，應依刑法第53條、第51條第5款
    、第50條第1項但書、第2項（聲請書漏載部分，應予補正）
    規定，定其應執行之刑，爰依刑事訴訟法第477條第1項聲請
    裁定等語。
二、按「裁判確定前犯數罪者，併合處罰之。但有下列情形之一
    者，不在此限：一、得易科罰金之罪與不得易科罰金之罪。
    二、得易科罰金之罪與不得易服社會勞動之罪。三、得易服
    社會勞動之罪與不得易科罰金之罪。四、得易服社會勞動之
    罪與不得易服社會勞動之罪」、「前項但書情形，受刑人請
    求檢察官聲請定應執行刑者，依第51條規定定之」、「數罪
    併罰，有二裁判以上者，依第51條之規定，定其應執行之刑
    」、「數罪併罰，分別宣告其罪之刑，依下列各款定其應執
    行者：……五、宣告多數有期徒刑者，於各刑中之最長期以上
    ，各刑合併之刑期以下，定其刑期。但不得逾30年」，刑法
    第50條第1項、第2項、第53條、第51條第5款分別定有明文
    。再者，法律上屬於自由裁量之事項，有其外部性界限及內
    部性界限，並非概無拘束。依據法律之具體規定，法院應在
    其範圍選擇為適當之裁判者，為外部性界限；而法院為裁判
    時，應考量法律之目的，及法律秩序之理念所在者，為內部
    性界限。法院為裁判時，二者均不得有所踰越。在數罪併罰
    ，有二裁判以上，定其應執行之刑時，固屬於法院自由裁量
    之事項，然仍應受前揭外部性界限及內部性界限之拘束（最
    高法院94年度台非字第233號判決意旨參照）。又刑事訴訟
    法第370條第2項「前項所稱刑，指宣告刑及數罪併罰所定應
    執行之刑」、第3項「第1項規定，於第一審或第二審數罪併
    罰之判決，一部上訴經撤銷後，另以裁定定其應執行之刑時
    ，準用之」之規定，已針對第二審上訴案件之定應執行之刑
    ，明定有不利益變更禁止原則之適用；而分屬不同案件之數
    罪併罰有應更定執行刑之情形，倘一裁判宣告數罪之刑，曾
    經定其執行刑，再與其他裁判宣告之刑定其執行刑時，在法
    理上亦應同受此原則之拘束，亦即，另定之執行刑，其裁量
    所定之刑期，不得較重於前定之執行刑加計後裁判宣告之刑
    之總和（最高法院103年度台抗字第707號、第674號裁定意
    旨參照）。
三、經查，受刑人因犯如附表所示之罪，經如附表所示法院各判
    處如附表所示之刑，均經分別確定在案，此有臺灣桃園地方
    法院110年度審易字第27號判決、臺灣臺北地方法院110年度
    訴字第169號判決、本院110年度上訴字第600號判決及本院
    被告前案紀錄表等在卷可參。受刑人所犯如附表所示各罪中
    ，有得易服社會勞動之罪（編號3），復有不得易科罰金亦
    不得易服社會勞動之罪（編號1、2），雖已合於刑法第50條
    第1項但書規定，惟受刑人已請求檢察官聲請定其應執行刑
    ，有「臺灣臺北地方檢察署依102年1月23日修正之刑法第50
    條調查受刑人是否聲請定應執行刑調查表」附卷可憑，自應
    依據刑法第50條第2項規定，依同法第51條規定定其應執行
    刑。茲檢察官聲請最後事實審之本院就受刑人所犯如附表所
    示之罪定應執行之刑，本院審核後認檢察官之聲請於法並無
    不合，爰就受刑人所犯如附表所示之罪，依刑法第51條第5
    款限制加重原則規定之外部性界限（即以最長期宣告刑有期
    徒刑1年2月為下限，以宣告刑總和有期徒刑2年1月為上限）
    ，並參酌如附表編號1至2所示之罪曾經臺灣臺北地方法院以
    110年度聲字第1360號裁定應執行有期徒刑1年8月確定【是
    此時裁量所定刑期，不得較重於前定執行刑（有期徒刑1年8
    月）加計其餘裁判之宣告刑（有期徒刑4月）總和有期徒刑2
    年】，再考量受刑人之犯罪次數、情節及貫徹刑法量刑公平
    正義理念，並參酌受刑人所表示之書面意見（見本院定應執
    行刑陳述意見查詢表）等情，定受刑人應執行之刑。
據上論斷，應依刑事訴訟法第477條第1項，刑法第50條第2項、
第53條、第51條第5款，裁定如主文。
中　　華　　民　　國　　111 　年　　10　　月　　7 　　日
                  刑事第十六庭  審判長法　官  劉嶽承
                                      法　官  王耀興
                                      法　官  古瑞君
以上正本證明與原本無異。
如不服本裁定，應於收受送達後五日內向本院提出抗告狀。
                                      書記官  林君縈
中　　華　　民　　國　　111 　年　　10　　月　　7 　　日
附表：受刑人盧德方定應執行刑案件一覽表（以下臺灣桃園地方
      檢察署簡稱桃園地檢；臺灣臺北地方檢察署簡稱臺北地檢
      ；臺灣桃園地方法院簡稱桃園地院；臺灣臺北地方法院簡
      稱臺北地院）

編　　　　號  1 2 3 罪　　　　名       竊  盜       詐  欺 洗錢防制法 宣　告　刑  有期徒刑7月 有期徒刑1年2月 有期徒刑4月 犯罪日期  109年5月4日 108年10月1日 109年9月11日至18日 偵查(自訴)機關 年　度　案  號  桃園地檢109年度偵字第22083號 臺北地檢109年度偵緝字第1184號 臺北地檢110年度偵字第12945、15018號 最　後 事實審 法院 桃園地院 臺北地院 臺灣高等法院  案號 110年度審易字第27號 110年度訴字第169號 111年度上訴字第600號  判決日期 110年4月12日 110年4月20日 111年7月28日 確　定 判　決 法院 桃園地院 臺北地院 臺灣高等法院  案號 110年度審易字第27號 110年度訴字第169號 111年度上訴字第600號  判決日期 110年5月11日 110年5月25日 111年8月30日 是否為得易科 罰金之案件  否 否 否 但得易服社會勞動  備註   桃園地檢110年度執字第5280號 臺北地檢110年度執字第3010號 臺北地檢111年度執字第4681號 
   編號1、2號前經臺北地院以110年度聲字第1360號裁定應執行
    有期徒刑1年8月